---
title: "shinyApps"
author: "xuzhougeng"
date: "2017/08/31"
output:
  html_document: default
  pdf_document: default
---

```{r setup, include=FALSE}
knitr::opts_chunk$set(echo = TRUE)
```

## Shiny使用HTML模板
从前端角度上，shiny的工作其实是将R中的ui设计翻译成HTML，并在其中增加后台运行的结果。
体现在HTML就是两类属性：
- 输入：`name="inputId"`
- 输出：`id="outpuId"`

shiny的HTML模板使用方法类似于Python的Jinja2，需要新建一个`template.html`，一般存放位置与`ui.r`所在的同级目录下，内容为
```html
<!DOCTYPE html>
<!-- template.html -->
<html>
  <head>
    {{ headContent() }}
  </head>
  <body>
    <div>
      {{ button }}
      {{ slider }}
    </div>
  </body>
</html>
```
`ui.R`以`htmlTemplate`读取
```{r ui.r, message=FALSE}
require(shiny)
ui <- htmlTemplate("D:/shinyApp/TF_map_xzg/template.html",
                   button = actionButton("action", "Action"),
                   slider = sliderInput("x","X", 1, 100, 50))

server <- function(input, output){}
shinyApp(ui, server)
```

注意点：
1. `{{ }}` 区域会被htmlTemplate替换成对应的内容。
2. 模板中可以是函数，也可用是变量
3. shiny插件其实是将js库封装成R包，并提供对应的API，因此模板自行添加的js库可能会与shiny插件冲突。解决方案是`{{ suppressDependencies("packages") }}`

常用模块：
- {{ headContent() }} shiny 基本Web依赖库
- {{ bootstrapLib() }} Bootstrap 依赖库




